# 长期股权投资问题

提问人：复古老滋味 时间：2015-08-17 23:00:36
甲集团公司有A、B公司， 2010 年A公司取得集团外部H公司24%的股权，B公司取得H公司25%的股权，B公司的高管取得H公司2%的股权， 2011 年 7 月A公司在集团的整合下，将其主要的生产经营业务转移到B公司。自 2011 年 10 月份开始，虽然无具体的协议，但实际上B公司控制H公司的生产和经营。 2011 年 7 月开始，由于A公司基本处于停业状态，所以对于H公司的长投，没有再进行后续的账务处理。而B公司仍然按24%的股权，在后续年度继续则用权益法进行核算。 我们现在做 14 年的年审，该如何进行调整？

回答人：chenyiwei
首先建议考虑 2011 年 10 月后B是否实质控制H？（这需要获取充分、适当的证据和专业判断支持）如果是，则B应自合并日起按同一控制下合并的规定进行核算，以 2010 年A取得H控制权之日的公允价值为基础持续计算的金额作为同一控制下合并的账面价值基础，按照长期投资准则应用指南关于分步交易实现同一控制下合并的规定处理。但合并报表层面的追溯仅可追溯到 2010 年A取得H控制权的购买日。

提问人：决战小审计 时间：2015-11-08 18:39:59
同一控制下，企业购买少数股东权益时，单体财务报表长期股权投资如何处理？ 即对子公司99%持股，通过购买少数股东权益，增加至100%持股如何处理？

回答人：chenyiwei
个别报表层面，该 1 ％股份对应的长期股权投资成本按实际支付的对价金额计算。